【裁判字號】    89,台上,3475
【裁判日期】    890615
【裁判案由】    偽造文書
【裁判全文】
最高法院刑事判決                              八十九年度台上字第三四七五號
    上  訴  人  甲○○
右上訴人因偽造文書案件，不服台灣高等法院高雄分院中華民國八十九年三月二十八
日第二審判決（八十九年度上訴字第二二五號，起訴案號：台灣高雄地方法院檢察署
八十八年度偵字第一三二六四號），提起上訴，本院判決如左：
    主  文
上訴駁回。
    理  由
一行使偽造私文書部分：
按刑事訴訟法第三百七十七條規定，上訴於第三審法院，非以判決違背法令為理由，
不得為之。是提起第三審上訴，應以原判決違背法令為理由，係屬法定要件。如果上
訴理由狀並未依據卷內訴訟資料，具體指摘原判決不適用何種法則或如何適用不當，
或所指摘原判決違法情事，顯與法律規定得為第三審上訴理由之違法情形，不相適合
時，均應認其上訴為違背法律上之程式，予以駁回。本件原判決綜合調查證據之結果
，認上訴人甲○○牽連犯有刑法第二百十六條第二百十條行使偽造私文書，足以生損
害於公眾及他人罪，與同法第二百十六條第二百十四條行使使公務員登載不實罪（此
部分為連續犯）之事實，因認第一審判決就此部分，依連續犯及牽連犯關係，從一重
之前罪處斷，量處有期徒刑肆月；入出境許可證0000000000號之入出境許
可申請書上申請人欄偽造之「蔡麗津」署押壹枚沒收，為無不合，予以維持，駁回上
訴人關於此部分在第二審之上訴，已詳認定犯罪事實之依據及憑以認定之理由，並
對上訴人否認犯罪之辯詞，如何不足採信，均已依據卷內資料予以指駁及說明，從形
式上觀察，原判決並無違背法令情形。又依原判決所認定之事實，上訴人牽連所犯行
使偽造私文書及連續行使使公務員登載不實文書（被害人蔡麗津名義之護照，貼上上
訴人照片）部分，與後述之使公務員登載不實文書（虛報蔡麗津護照在日本遺失）部
分，犯意各別，行為互殊，原判決依數罪併罰之例，分論併罰，其適用法則洵無違誤
。上訴意旨指上揭三罪間，互有牽連犯關係，應從一重處斷云云，顯有誤會。再有罪
之判決書，諭知緩刑者，應記載其理由，固為刑事訴訟法第三百十條第五款所明定。
但如未諭知緩刑，依上開法條之反面解釋，自毋庸記載其理由。經查，原判決並未諭
知緩刑，則原判決未記載未諭知緩刑之理由，自不得指為理由不備。又同一行為雖經
外國確定裁判，仍得依刑法處斷。但在外國已受刑之全部或一部執行者，得免其刑之
全部或一部之執行，刑法第九條定有明文。依上說明，是否免其刑之全部或一部之執
行，審理法院仍有自由裁量之權，上訴人指其同一行為，曾在日本國受刑之執行，但
未舉證以供調查，原審就此部分未予調查審認，難謂有調查未盡及理由不備之違法。
此外，上訴人徒憑己意，對原審職權之適法行使及原判決理由已詳為論斷之事項，任
意爭辯，顯與法定上訴第三審之形式要件不符，其上訴違背法律上之程式，應予駁回
。
二使公務員登載不實文書部分：
按刑事訴訟法第三百七十六條所列各罪之案件，經第二審判決者，不得上訴於第三審
法院，觀諸該法條之規定自明。上訴人甲○○被訴使公務員登載不實文書部分，原判
決係維持第一審依刑法第二百十四條論處罪刑之判決。查該罪名係屬刑事訴訟法第三
百七十六條第一款之案件，既經第二審判決，自不得上訴於第三審法院，上訴人竟就
此部分復提起上訴，顯為法所不許，亦應予駁回。
據上論結，應依刑事訴訟法第三百九十五條前段，判決如主文。
中      華      民      國    八十九    年      六      月     十五     日
                              最高法院刑事第七庭
                                  審判長法官  謝  家  鶴
                                        法官  洪  文  章
                                        法官  花  滿  堂
                                        法官  陳  世  淙
                                        法官  洪  佳  濱
      右正本證明與原本無異
                                              書  記  官
中      華      民      國    八十九    年      六      月    二十七    日


司法院資訊處製作；財團法人民間司法改革基金會備份。
